Minutes et répertoires du notaire Étienne LAIR, 21 avril 1782 - 22 novembre 1786 (étude XI)
Archives nationales
Minutes et répertoires du notaire Étienne LAIR (étude XI)
21 avril 1782 - 22 novembre 1786
MC/ET/XI/719 - MC/ET/XI/741, MC/RE/XI/15
Etude XI; Lair, Etienne
Archives nationales de France
Minutes et répertoires: la loi 2008-696 du 15 juillet 2008 relative aux archives a fixé à 75 ans à compter de la date de l'acte, ou à 25 ans à compter de la date du décès de l'intéressé si ce délai est plus bref, le délai de communication des minutes et répertoires des notaires; ce délai est porté à 100 ans à compter de la date de l'acte si le document se rapporte à un mineur (code du Patrimoine, articles L213-2, 4e d et 5e).
Autres documents de l'étude (dossiers de clients, comptabilité...): s'agissant d'archives privées, ces documents sont communicables selon les modalités fixées par le déposant ou le donateur.
Certains documents ne sont pas accessibles en raison de leur mauvais état de conservation.
Versement
Accès aux instruments de recherche de tous les notaires de l’étude XI
Archives de l'étude XI
- Minutes de Étienne LAIR, 21 avril 1782 - 22 novembre 1786; MC/ET/XI/719 - MC/ET/XI/741
  - Minutes. 1782, 21 avril - juillet, 21 avril - juillet 1782; MC/ET/XI/719
    Informations concernant le classement:
    Le niveau inférieur de description, quand il existe, correspond aux minutes d'actes. Toutes les minutes ne sont pas forcément décrites une à une. Les descriptions de ces minutes sont plus ou moins détaillées.
  - Minutes. 1782, août - octobre, août - octobre 1782; MC/ET/XI/720
  - Minutes. 1782, novembre - décembre, novembre - décembre 1782; MC/ET/XI/721
  - Minutes. 1783, janvier - mars, janvier - mars 1783; MC/ET/XI/722
  - Minutes. 1783, avril - juin, avril - juin 1783; MC/ET/XI/723
  - Minutes. 1783, juillet - août, juillet - août 1783; MC/ET/XI/724
  - Minutes. 1783, septembre - octobre, septembre - octobre 1783; MC/ET/XI/725
  - Minutes. 1783, novembre - décembre, novembre - décembre 1783; MC/ET/XI/726
  - Minutes. 1784, janvier - mars, janvier - mars 1784; MC/ET/XI/727
  - Minutes. 1784, avril - juin, avril - juin 1784; MC/ET/XI/728
  - Minutes. 1784, juillet - septembre, juillet - septembre 1784; MC/ET/XI/729
  - Minutes. 1784, octobre - décembre, octobre - décembre 1784; MC/ET/XI/730
  - Minutes. 1785, janvier - mars, janvier - mars 1785; MC/ET/XI/731/A
    Ancienne(s) cote(s):
    ET/XI/731
  - Minutes. 1785, avril - mai, avril - mai 1785; MC/ET/XI/731/B
    ET/XI/731 bis
  - Minutes. 1785, juin - juillet, juin - juillet 1785; MC/ET/XI/732
  - Minutes. 1785, août - octobre, août - octobre 1785; MC/ET/XI/733
  - Minutes. 1785, novembre - décembre, novembre - décembre 1785; MC/ET/XI/734
  - Minutes. 1786, janvier - février, janvier - février 1786; MC/ET/XI/735
    - Transport de créances de Antoine-Quentin Foucquier de Tinville, ancien procureur au Châtelet de Paris à Pierre-Eloy Foucquier d'Hérouel, écuyer, fourrier des logis du roi, seigneur d'Hérouel, demeurant à Hérouel en Vermandois., 10 janvier 1786; MC/ET/XI/735
      Origine de l'information:
      Actes signalés par le personnel du Minutier central des notaires de Paris, 2003-2012 (base de données migrée: voir contexte dans le Plan d’orientation général - Notaires de Paris, guides thématiques du Minutier).
      Date de création de la notice: 2004
      transport de droits; Foucquier-Tinville, Antoine-Quentin; Foucquier d'Hérouel, Pierre-Eloi; procureur de justice (Ancien Régime)
  - Minutes. 1786, mars - avril, mars - avril 1786; MC/ET/XI/736
  - Minutes. 1786, mai - juin, mai - juin 1786; MC/ET/XI/737
  - Minutes. 1786, juillet - août, juillet - août 1786; MC/ET/XI/738
    Informations complémentaires:
    A partir du 14 août 1786, les actes sont signés par Antoine-Marie Boulard, substituant d'Étienne Lair.
    - Transport de droits successifs par Jean-Antoine Le Vaillant de Guelis, lieutenant colonel aux Invalides, héritier de Pierre Poncet de La Rivière, président en la Cour de Parlement de Paris, de 6000 livres à Louis-Joseph-Marguerite Perrin baron des Almonts, et Antoinette-Marie-Catherine Le Vaillant de Guelis, son épouse, rue des Petits-Augustins, ladite baronne des Almonts seule héritière de Catherine Le Rat de Chavanne, sa mère, épouse dudit Jean-Antoine Le Vaillant de Guelis., 3 août 1786; MC/ET/XI/738
      Actes signalés par Thierry Boudignon, 2003-2012 (base de données migrée: voir contexte dans le Plan d’orientation général - Notaires de Paris, guides thématiques du Minutier).
      Date de révision: 2010
      Date de création de la notice: 2007
      transport de droits; partage; Invalides (hôtel des); Petits-Augustins (rue des); Le Rat de Chavanne, Catherine; Le Vaillant de Guélis, Antoinette Marie Catherine; Le Vaillant de Guélis, Jean Antoine; Perrin des Almonts, Louis Joseph Marguerite; Poncet de La Rivière, Pierre; officier (armée); président au parlement (Ancien Régime)
    - Transport de droits successifs en faveur d'Antoinette-Marie-Catherine Le Vaillant de Guelis, épouse Perrin des Almonts, 3 août 1786; MC/ET/XI/738
      Actes signalés par les lecteurs et correspondants du Minutier central des notaires de Paris, 2000-2011 (base de données migrée: voir contexte dans le Plan d’orientation général - Notaires de Paris, guides thématiques du Minutier).
      cession; Le Vaillant de Guélis, Antoinette Marie Catherine
  - Minutes. 1786, septembre - 22 novembre, septembre - 22 novembre 1786; MC/ET/XI/739
    Les actes sont signés par Antoine-Marie Boulard, substituant d'Étienne Lair.
    - Inventaire après décès d'Etienne Nicolas Lair, conseiller du roi, notaire au châtelet, demeurant quai des Augustins. Inventaire déposé à Me Pottier, successeur de Etienne Lair (voir MC/ET/XI/739). On ne trouve dans les minutes de Denis Trutat (voir MC/ET/LVIII/542) qu'une décharge de Louis François Pottier à Denis Trutat, datée du 29 novembre 1786., 7 novembre 1786; MC/ET/XI/739
      Actes signalés par le personnel du Minutier central des notaires de Paris.
      Date de création de la notice: 2015 (N. Jourdain)
      inventaire après décès; Augustins (quai des); Lair, Etienne Nicolas; notaire
  - Minutes (constitutions de rentes publiques). 1783 - 1784, MC/ET/XI/740
    Édit de janvier 1782, rentes viagères sur une ou deux têtes à différents deniers.
    constitution de rente
  - Minutes (constitutions de rentes publiques). 1784, MC/ET/XI/741
    Édit de décembre 1783, rentes viagères à 9 % sur une tête et à 8 % sur deux têtes.
- Répertoire(s) de Étienne LAIR, 21 avril 1782 - 1er septembre 1800; MC/RE/XI/15
  - Répertoire. 1782, 21 avril - an VIII, fructidor, 21 avril 1782 - 14 fructidor an VIII (1er septembre 1800); MC/RE/XI/15
    Répertoire des notaires Etienne-Nicolas Lair (21 avril 1782-16 novembre 1786), Louis-François Pottier(25 novembre 1786-14 fructidor an VIII (1er septembre 1800)).
    Informations concernant le classement et la cotation:
    Le niveau inférieur de description, quand il existe, correspond aux mentions d'actes contenues dans le répertoire. Parmi celles-ci, certaines peuvent y être décrites, de manière plus ou moins détaillée. Pour consulter l'acte proprement dit, il convient de rechercher la cote au niveau des articles (registre ou liasse) des minutes du notaire (cote de type 'MC/ET').
    - Contrat de mariage entre le sieur Planat et la demoiselle Choquet, 21 avril 1782
      Mention dans le répertoire du notaire coté:
      MC/RE/XI/15
      Informations concernant le classement et la cotation du document:
      Attention: la cote de répertoire (de type 'MC/RE') ne permet pas de consulter la minute de l'acte. ll convient de rechercher la cote de la minute (de type 'MC/ET') au niveau des articles (registre ou liasse) de minutes du notaire.
      L'accès aux images numérisées des pages du répertoire se fait au niveau de description supérieur (' Répertoire du notaire '), rubrique ' Consulter les archives numérisées associées'.
      Base Généanot des actes contenant des renseignements d'état civil, 1780-1790 par l'association La France généalogique, 2004-2012 (base de données migrée: voir contexte dans le Plan d’orientation général - Notaires de Paris, guides thématiques du Minutier).
      Date de création de la notice: 2005
      contrat de mariage; Planat (sieur); Choquet (demoiselle)
    - Contrat de mariage entre le sieur Thomas et la demoiselle Delaval, 21 avril 1782
      contrat de mariage; Thomas (sieur); Delaval (demoiselle)
    - Contrat de mariage entre le sieur Vraine et la demoiselle Lacroix, 22 avril 1782
      contrat de mariage; Vraine (sieur); Lacroix (demoiselle)
    - Inventaire après décès de la femme Hébert, 23 avril 1782
      inventaire après décès; Hebert (femme)
    - Acte de notoriété après le décès de sieur et dame Le Monnier, 4 mai 1782
      notoriété; Le Monnier (sieur); Le Monnier (dame)
    - Inventaire après décès du sieur Poigneux, 8 mai 1782
      inventaire après décès; Poigneux (sieur)
    - Inventaire après décès de la dame Desmarest, 10 mai 1782
      inventaire après décès; Desmarest (dame)
    - Inventaire après décès du sieur Boismortot, 15 mai 1782
      inventaire après décès; Boismortot (sieur)
    - Contrat de mariage entre le sieur Guillemaux et la veuve Boismortot, 21 mai 1782
      contrat de mariage; Guillemaux (sieur); Boismortot (veuve)
    - Contrat de mariage entre le sieur Ricard et la demoiselle Desmartins, 22 mai 1782
      contrat de mariage; Ricard (sieur); Desmartins (demoiselle)
    - Contrat de mariage entre le sieur Fasny et la demoiselle Renault, 11 juin 1782
      contrat de mariage; Fasny (sieur); Renault (demoiselle)
    - Inventaire après décès de la veuve Guairal, 19 juin 1782
      inventaire après décès; Guairal (veuve)
    - Acte de notoriété après le décès du sieur Martin, 25 juin 1782
      notoriété; Martin (sieur)
    - Testament du sieur Gely, 25 juin 1782
      testament; Gely (sieur)
    - Contrat de mariage entre le sieur Lefevre et la demoiselle Raymond, 26 juin 1782
      contrat de mariage; Lefevre (sieur); Raymond (demoiselle)
    - Inventaire après décès de la demoiselle Lemaire, 11 juillet 1782
      inventaire après décès; Lemaire (demoiselle)
    - Acte de notoriété concernant le sieur Masquelier, 19 juillet 1782
      notoriété; Masquelier (sieur)
    - Inventaire après décès du sieur Gely, 20 juillet 1782
      inventaire après décès; Gely (sieur)
    - Contrat de mariage entre le sieur Chariat et la demoiselle Boucher, 27 juillet 1782
      contrat de mariage; Chariat (sieur); Bouchet (demoiselle)
    - Inventaire après décès du sieur Le Goupil, 27 juillet 1782
      inventaire après décès; Le Goupil (sieur)
    - Inventaire après décès de la dame Berset, 10 août 1782
      inventaire après décès; Berset (dame)
    - Contrat de mariage entre le sieur Berset et la demoiselle Maurice, 12 août 1782
      contrat de mariage; Berset (sieur); Maurice (demoiselle)
    - Inventaire après décès du sieur Patron, 22 août 1782
      inventaire après décès; Patron (sieur)
    - Acte de notoriété après le décès de Monsieur Pierre Guéret, 28 août 1782
      notoriété; Gueret, Pierre
    - Inventaire après décès du sieur Ledevin, 29 août 1782
      inventaire après décès; Ledevin (sieur)
    - Acte de notoriété concernant Monsieur Sejourné, 13 septembre 1782
      notoriété; Sejourné (monsieur)
    - Contrat de mariage entre le sieur Mollot et la demoiselle Vinchelin, 14 septembre 1782
      contrat de mariage; Mollot (sieur); Vinchelin (demoiselle)
    - Contrat de mariage entre Monsieur Vandevelde et Mademoiselle Leclercq, 17 septembre 1782
      contrat de mariage; Vandevelde (monsieur); Leclercq (mademoiselle)
    - Contrat de mariage entre le sieur Tirion et la demoiselle Blondin, 2 octobre 1782
      contrat de mariage; Tirion (sieur); Blondin (demoiselle)
    - Acte de notoriété après le décès de la veuve Le Borgne et de la demoiselle Cornuel, 3 octobre 1782
      notoriété; Le Borgne (veuve); Cornuel (demoiselle)
    - Inventaire après décès de la demoiselle Chauvet, 4 octobre 1782
      inventaire après décès; Chauvet (demoiselle)
    - Testament déposé de la demoiselle Chauvet, 11 octobre 1782
      testament; dépôt de pièces; Chauvet (demoiselle)
    - Acte de notoriété concernant Monsieur Masquelier, 17 octobre 1782
      notoriété; Masquelier (monsieur)
    - Contrat de mariage entre le sieur Bailly et la demoiselle Lesueur, 25 octobre 1782
      contrat de mariage; Bailly (sieur); Lesueur (demoiselle)
    - Contrat de mariage entre le sieur Aveline et la demoiselle Bourguignon, 9 novembre 1782
      contrat de mariage; Aveline (sieur); Bourguignon (demoiselle)
    - Inventaire après décès de la dame Poirier, 15 novembre 1782
      inventaire après décès; Poirier (dame)
    - Contrat de mariage entre le sieur Poirier et la demoiselle Sirtaine, 16 novembre 1782
      contrat de mariage; Poirier (sieur); Sirtaine (demoiselle)
    - Contrat de mariage entre le sieur Guérin et la demoiselle Ruffard, 18 novembre 1782
      contrat de mariage; Guerin (sieur); Ruffard (demoiselle)
    - Acte de notoriété concernant Monsieur Masquelier, 18 novembre 1782
    - Contrat de mariage entre le sieur Harang et la demoiselle Amy, 19 novembre 1782
      contrat de mariage; Harang (sieur); Amy (demoiselle)
    - Inventaire après décès de la dame Robert, 27 novembre 1782
      inventaire après décès; Robert (dame)
    - Contrat de mariage entre le sieur Petit et la demoiselle Ronot, 6 décembre 1782
      contrat de mariage; Petit (sieur); Ronot (demoiselle)
    - Inventaire après décès de la dame Lefranc, 6 décembre 1782
      inventaire après décès; Lefranc (dame)
    - Inventaire après décès de la demoiselle Laîné, 6 décembre 1782
      inventaire après décès; Laîné (demoiselle)
    - Acte de notoriété concernant Monsieur Sejourné, 20 décembre 1782
    - Inventaire après décès de la dame Bouchet, 21 décembre 1782
      inventaire après décès; Bouchet (dame)
    - Contrat de mariage entre le sieur Bouchet et la demoiselle Destras, 21 décembre 1782
      contrat de mariage; Bouchet (sieur); Destras (demoiselle)
    - Inventaire après décès de Monsieur Canet, 23 décembre 1782
      inventaire après décès; Canet (monsieur)
    - Contrat de mariage entre le sieur Bidault et la demoiselle Chertemps, 23 décembre 1782
      contrat de mariage; Bidault (sieur); Chertemps (demoiselle)
    - Inventaire après décès du sieur et dame Girard, 3 février 1783
      inventaire après décès; Girard (sieur); Girard (dame)
    - Contrat de mariage entre le sieur Binet et la demoiselle Bresnu, 11 février 1783
      contrat de mariage; Binet (sieur); Bresnu (demoiselle)
    - Acte de notoriété après le décès de Claude Louis Lhéritier, 17 février 1783
      inventaire après décès; Lheritier, Claude-Louis
    - Testament de la demoiselle Meunier, 23 février 1783
      testament; Meunier (demoiselle)
    - Inventaire après décès de la dame Bergeret, 24 février 1783
      inventaire après décès; Bergeret (dame)
    - Contrat de mariage entre le sieur Aubertin et la demoiselle Bergeret, 3 mars 1783
      contrat de mariage; Aubertin (sieur); Bergeret (demoiselle)
    - Contrat de mariage entre le sieur Berger et la demoiselle Pressignaud, 20 mars 1783
      contrat de mariage; Berger (sieur); Pressignaud (demoiselle)
    - Inventaire après décès de la dame veuve Cabillac, 2 avril 1783
      inventaire après décès; Cabillac (veuve)
    - Contrat de mariage entre le sieur Pantout et la demoiselle Moreau, 10 juin 1783
      contrat de mariage; Pantout (sieur); Moreau (demoiselle)
    - Inventaire après décès de Monsieur le Marquis de Houchin, 27 juin 1783
      inventaire après décès; Houchin (marquis de)
    - Inventaire après décès du sieur Geffroy, 14 juillet 1783
      inventaire après décès; Geffroy (sieur)
    - Contrat de mariage entre le sieur Hanel et la demoiselle Loriot, 15 juillet 1783
      contrat de mariage; Hanel (sieur); Loriot (demoiselle)
    - Inventaire après décès du sieur Louis Gouyn, 23 juillet 1783
      inventaire après décès; Gouyn, Louis
    - Acte de notoriété concernant Monsieur Séjourné, 6 août 1783
      notoriété; Séjourné (monsieur)
    - Testament déposé de Monsieur Gouyn, 9 août 1783
      testament; dépôt de pièces; Gouyn (monsieur)
    - Contrat de mariage entre le sieur Malingre et la demoiselle Dardenne, 14 août 1783
      contrat de mariage; Malingre (sieur); Dardenne (demoiselle)
    - Testament de la femme Du Pasquier, 14 août 1783
      testament; Du Pasquier (femme)
    - Testament du sieur Caillié, 14 août 1783
      testament; Caillié (sieur)
    - Testament déposé de Monsieur Faulle, 12 septembre 1783
      testament; dépôt de pièces; Faulle (monsieur)
    - Acte de notoriété après le décès de Monsieur Duchapt, 15 septembre 1783
      notoriété; Duchapt (monsieur)
    - Testament déposé de la demoiselle Corbey, 16 septembre 1783
      testament; dépôt de pièces; Corbey (demoiselle)
    - Inventaire après décès de la demoiselle Corbey, 22 septembre 1783
      inventaire après décès; Corbey (demoiselle)
    - Acte de notoriété constatant les héritiers du sieur Chamosset, 22 septembre 1783
      notoriété; Chamosset (sieur)
    - Contrat de mariage entre le sieur Bon et la demoiselle Guitelle, 26 septembre 1783
      contrat de mariage; Bon (sieur); Guitelle (demoiselle)
    - Contrat de mariage entre le sieur Brébion et la demoiselle Brechillet, 28 septembre 1783
      contrat de mariage; Brébion (sieur); Brechillet (demoiselle)
    - Contrat de mariage entre le sieur Champion et la demoiselle Caffoureau, 11 octobre 1783
      contrat de mariage; Champion (sieur); Caffoureau (demoiselle)
    - Contrat de mariage entre Monsieur Picart de Noirépinay et Mademoiselle Guibert, 19 octobre 1783
      contrat de mariage; Picart de Noirepinay (monsieur); Guibert (mademoiselle)
    - Acte de notoriété après le décès de la dame Boustier et du sieur Pelletier, 23 octobre 1783
      notoriété; Boustier (dame); Pelletier (sieur)
    - Inventaire après décès du sieur Liquière, 24 octobre 1783
      inventaire après décès; Liquière (sieur)
    - Contrat de mariage entre le sieur Gerbot et la demoiselle Domise, 6 novembre 1783
      contrat de mariage; Gerbot (sieur); Domise (demoiselle)
    - Inventaire après décès de de Monsieur Le Roux, 11 novembre 1783
      inventaire après décès; Le Roux (monsieur)
    - Contrat de mariage entre le sieur Jauvin et la demoiselle Tournefier, 13 novembre 1783
      contrat de mariage; Jauvin (sieur); Tournefier (demoiselle)
    - Testament de la demoiselle Caillet, 18 novembre 1783
      testament; Caillet (demoiselle)
    - Inventaire après décès de Monsieur le comte de Tressan, 22 novembre 1783
      inventaire après décès; Tressan (monsieur le comte de)
    - Acte de notoriété après décès du sieur Carpentier, 26 novembre 1783
      inventaire après décès; Carpentier (sieur)
    - Contrat de mariage entre le sieur Fouquet et la dame veuve Maindorge, 26 novembre 1783
      contrat de mariage; Fouquet (sieur); Maindorge (dame veuve)
    - Contrat de mariage entre le sieur Bruneseau et la demoiselle Choquet, 24 décembre 1783
      contrat de mariage; Bruneseau (sieur); Choquet (demoiselle)
    - Contrat de mariage entre le sieur Cadière et la demoiselle Domise, 5 janvier 1784
      contrat de mariage; Cadière (sieur); Domise (demoiselle)
    - Contrat de mariage entre le sieur Cardeur et la demoiselle Berlin, 6 janvier 1784
      contrat de mariage; Cardeur (sieur); Berlin (demoiselle)
    - Contrat de mariage entre le sieur Pin et la demoiselle Jolly, 18 janvier 1784
      contrat de mariage; Pin (sieur); Jolly (demoiselle)
    - Contrat de mariage entre le sieur Robin et la demoiselle Chemise, 26 janvier 1784
      contrat de mariage; Robin (sieur); Chemise (demoiselle)
    - Acte de notoriété concernant Monsieur Séjourné, 29 janvier 1784
      notoriété; Sejourne (monsieur)
    - Contrat de mariage entre le sieur Marvye et la demoiselle Menet, 30 janvier 1784
      contrat de mariage; Marvye (sieur); Menet (demoiselle)
    - Acte mortuaire déposé de Monsieur Faulle, 3 février 1784
      acte d'état civil; dépôt de pièces; Faulle (monsieur)
    - Testament de la demoiselle Aubry, 9 février 1784
      testament; Aubry (demoiselle)
    - Acte de notoriété concernant le sieur Gaudbert, 12 février 1784
      notoriété; Gaudbert (sieur)
    - Acte de notoriété concernant le sieur Terzuolo, 13 février 1784
      notoriété; Terzuolo (sieur)
    - Contrat de mariage entre le sieur Chable et la demoiselle Lambert, 16 février 1784
      contrat de mariage; Chable (sieur); Lambert (demoiselle)
    - Contrat de mariage entre le sieur Buisson et Mademoiselle Degaulle, 19 février 1784
      contrat de mariage; Buisson (sieur); Degaulle (mademoiselle)
    - Contrat de mariage entre le sieur Bailly et la demoiselle Léchaudé, 22 février 1784
      contrat de mariage; Bailly (sieur); Léchaudé (demoiselle)
    - Acte mortuaire déposé du sieur Sulleau, 28 février 1784
      acte d'état civil; dépôt de pièces; Sulleau (sieur)
    - Acte de notoriété après le décès de la dame veuve Rancher de Saint-Leger, 1er mars 1784
      notoriété; Rancher de Saint Leger (dame veuve)
    - Acte de notoriété après le décès de Monsieur Garnier d'Hautebrosse, 5 mars 1784
      notoriété; Garnier d'Hautebrosse (monsieur)
    - Inventaire après décès de la dame Chateaux, 16 mars 1784
      inventaire après décès; Chateaux (dame)
    - Inventaire après décès du sieur Fourbet, 23 mars 1784
      inventaire après décès; Fourbet (sieur)
    - Inventaire après décès de Monsieur le chevalier de Tressan, 24 mars 1784
      inventaire après décès; Tressan (monsieur le chevalier de)
    - Acte de notoriété constatant le véritable nom du sieur Chamussens, 24 mars 1784
      notoriété; Chamussens (sieur)
    - Testament du sieur Bailly, 24 mars 1784
      testament; Bailly (sieur)
    - Inventaire après décès de la dame veuve Monnier, 26 mars 1784
      inventaire après décès; Monnier (dame veuve)
    - Inventaire après décès de la dame Dejoye, 31 mars 1784
      inventaire après décès; Dejoye (dame)
    - Acte de notoriété après le décès du sieur Briand, 3 avril 1784
      notoriété; Briand (sieur)
    - Inventaire après décès du sieur Fardel, 10 avril 1784
      inventaire après décès; Fardel (sieur)
    - Acte de notoriété concernant la demoiselle Poncin, 20 avril 1784
      notoriété; Poncin (demoiselle)
    - Acte de notoriété après le décès de la dame veuve Rihouet, 23 avril 1784
      notoriété; Rihouet (dame veuve)
    - Acte de notoriété après le décès de la demoiselle Therresse, 27 avril 1784
      notoriété; Therresse (demoiselle)
    - Acte de notoriété concernant Monsieur Pitaux, 4 mai 1784
      notoriété; Pitaux (monsieur)
    - Contrat de mariage entre le sieur Pichot et la veuve Fourbet, 5 mai 1784
      contrat de mariage; Pichot (sieur); Fourbet (veuve)
    - Contrat de mariage entre le sieur Berrey et la demoiselle Blondeval, 10 mai 1784
      contrat de mariage; Berrey (sieur); Blondeval (demoiselle)
    - Acte de notoriété concernant le sieur Séjourné, 21 mai 1784
      notoriété; Sejourne (sieur)
    - Inventaire après décès du sieur Vilaine, 8 juin 1784
      inventaire après décès; Vilaine (sieur)
    - Acte de notoriété après le décès des mineurs Fontaine, 9 juin 1784
      notoriété; Fontaine (mineurs)
    - Acte de notoriété concernant la succession du sieur Bonnay et du sieur Allemand, 20 juin 1784
      notoriété; Bonnay (sieur); Allemand (sieur)
    - Inventaire après décès du sieur Desmare, 21 juin 1784
      inventaire après décès; Desmare (sieur)
    - Inventaire après décès du sieur Beguin, 22 juin 1784
      inventaire après décès; Beguin (sieur)
    - Inventaire après décès du sieur Ouvrier, 6 juillet 1784
      inventaire après décès; Ouvrier (sieur)
    - Acte de notoriété concernant le sieur Dhonce L'Hôte, 8 juillet 1784